【裁判字號】    90,訴,447
【裁判日期】    901023
【裁判案由】    傷害
【裁判全文】
臺灣彰化地方法院刑事判決                            九十年度訴字第四四七號
    公  訴  人  臺灣彰化地方法院檢察署檢察官
    被      告  甲○○
右列被告因傷害案件，經檢察官提起公訴（八十九年度偵字第三六八八號），本院判
決如左：
        主  文
甲○○無罪。
        理  由
一、公訴意旨略以：被告甲○○（以下簡稱被告）與告訴人劉士賢（以下簡稱告訴人
    ）係遠親關係，二人毗鄰而居，雙方因民國（下同）八十八年「九二一」地震拆
    除房屋事宜迭生糾紛。被告竟基於傷害人身體之故意，於八十九年一月二十一日
    晚上十時五十分許，在彰化縣員林鎮○○路○段七十二巷二十三號告訴人劉士賢
    （以下簡稱告訴人）住宅前後落房屋間之巷弄，趁告訴人疏未提防之際，以不明
    之硬物，朝背後頸部猛力敲擊，致告訴人因而昏厥倒地，並受有頸部挫傷合併第
    五、六頸椎移位、術後合併脊髓損傷及四肢癱瘓、神經性膀胱功能失調等傷害。
    案經告訴人提出告訴，因認被告涉犯刑法第二百七十七條第二項後段之傷害致重
    傷罪嫌等語。
二、按犯罪事實應依證據認之，無證據不得推定其犯罪事實；又不能證明被告犯罪者
    ，應諭知無罪之判決，刑事訴訟法第一百五十四條及第三百零一條第一項定有明
    文。再按認定不利被告之事實，須依積極之證據，苟積極證據不足為不利於被告
    事實之認定，更不必有何有利之證據；又認定犯罪事實所憑之證據，雖不以直接
    證據為限，間接證據亦包括在內，然而無論直接證據或間接證據，其為訴訟上之
    證明，須於通常一般之人均不致有所懷疑，而得確信其為真實之程度者，始得據
    有罪之認定，最高法院著有三十年上字第八一六號判例、七十六年臺上字第四九
    八六號判例可資參照。另告訴人之指訴，固非不得參酌，但其指訴無非以使被告
    判罪處刑為目的，故多作不利於被告之陳述，自不得以其指訴為被告犯罪之唯一
    證據（最高法院著有八十四年上字第五三六八號判決意旨參照）。訊據被告矢口
    否認右揭傷害犯行，辯稱：案發當日，伊前往彰化縣永靖鄉五汴村五汴巷九七弄
    五一號幫忙料理喪事，除於傍晚時分曾返家沐浴停留片刻後外，其餘時間，均在
    喪宅，迄翌日四時餘，始返家，並無毆打告訴人之情事。又告訴人之傷勢，可能
    係醉酒跌倒所致云云。經查：公訴人起訴認定被告涉犯前開傷害犯行，無非以告
    訴人之指訴及其提出之台中縣沙鹿鎮沙鹿童綜合醫院出具之診斷書，並證人劉秋
    松於偵查中證稱：當時伊前往攙扶告訴人時，並無嗅聞酒味等語為據。惟告訴人
    因頸部挫傷合併第五、六頸椎移位，曾於八十九年一月二十二日至沙鹿童綜合醫
    院就診入院等事實，固堪認無訛。但稽之卷附告訴人於八十九年一月二十二日零
    時五分經護送至彰化縣員林鎮伍倫綜合醫院初診之病歷摘要及病歷影本暨急診護
    理評估表係載稱：「cc:fall down after drinking alcohol（酒後跌倒）」、
    「Tentative Diagnosis: Dalcohol overdose（飲酒過量）」；「兒子代訴剛才
    於家中酒後摔倒在門前後（被告摔倒之處所在其住宅前後落房屋間之巷弄）站不
    起來，而來就診，ＡＯＢ（指「飲酒過量，呼氣有酒味」之意）現象明顯」等語
    ，則告訴人指訴其前開傷勢係受被告毆打所致一節，並非無疑。再證人劉秋松於
    偵查中雖證稱：當時伊前往攙扶告訴人時，並無聞到酒味云云，但參驗前開告訴
    人於伍倫綜合醫院之初診病歷資料所載，其證述顯與事證相違，難予採信。此外
    ，本案除告訴人之指訴外，並查無可資參佐之積極證據，足以證明被告確有毆打
    告訴人致使受重傷之情事，是被告被訴傷害致重傷罪行，自屬不能證明，揆諸前
    開說明，應為無罪判決之諭知。
據上論斷，應依刑事訴訟法第三百零一條第一項，判決如主文
中      華      民      國    九十      年      十      月    二十三    日
                                      臺灣彰化地方法院刑事第一庭
                                          法      官    蔡  紹  良
右正本證明與原本無異。
如不服本判決，應於判決送達後十日內，向本院提出上訴狀（須附繕本）。
告訴人或被害人對於判決如有不服具備理由請求檢察官上訴者，其上訴期間之計算係
以檢察官收受判決正本之日期為準。
                                          法院書記官   王  惠  嬌
中      華      民      國    九十      年      十      月    二十四    日


司法院資訊處製作；財團法人民間司法改革基金會備份。
